臺灣臺中地方法院民事裁定
111年度中簡聲字第103號
聲  請  人  林嘉德  


相  對  人  張良宇  
上列當事人間請求停止執行事件，本院裁定如下：
    主    文
聲請人供擔保新臺幣46,500元後，本院111年度司執字第92437號
及臺灣雲林地方法院111年度司執助字第764號執行事件之強制執
行程序，於本院111年度中簡字第1933號確認本票債權不存在事
件終結前，應暫予停止。
    理      由
一、按發票人主張本票債權不存在而提起確認之訴不合於第1項
    之規定者，法院依發票人聲請，得許其提供相當並確實之擔
    保，停止強制執行，非訟事件法第195條第3項定有明文。又
    法院因必要情形或依聲請定相當並確實之擔保，為停止強制
    執行之裁定者，該擔保金額之多寡應如何認為相當，固屬法
    院職權裁量之範圍；惟此項擔保係擔保執行債權人因停止執
    行所應受之損害，故法院定擔保金額時，自應斟酌該債權人
    因停止執行可能遭受之損害，以為衡量之標準，非以債權額
    為依據（最高法院92年度台抗字第480號裁定意旨參照）。
二、本件聲請意旨略以：相對人執本院111年度司票字第3316號
    民事裁定及確定證明書為執行名義（下稱系爭裁定），向本
    院聲請對伊之財產為強制執行，經本院以111年度司執第924
    37號強制執行事件（下稱系爭執行事件㈠）受理後，再囑託
    臺灣雲林地方法院（下稱雲林地院）執行伊之不動產，經雲
    林地院以111年度司執助字第764號給付票款強制執行事件（
    下稱系爭執行事件㈡）受理在案。惟伊業已提起確認本票債
    權請求權不存在事件（本院以111年度中簡字第1933號審理
    中），為免伊之財產於上開訴訟判決確定前被強制執行，致
    日後受有難以回復之損害，伊願供擔保聲請准予裁定於本院
    111年度中簡字第1933號事件終結前，停止系爭執行事件㈠、
    ㈡之強制執行程序執行等語。
三、經查，相對人以系爭裁定為執行名義，聲請就聲請人之財產
    於新臺幣（下同）30萬元及按週年利率百分之6計算之利息
    範圍內予以強制執行，經本院以系爭執行事件㈠受理，並囑
    託雲林地院以系爭執行事件㈡強制執行，上揭執行程序尚未
    終結等情，業經本院調取系爭執行事件㈠、㈡卷宗查閱屬實。
    而聲請人對相對人以本票債權請求權已罹於時效為由提起確
    認本票債權不存在之訴，現由本院以111年度中簡字第1933
    號審理中等情，亦經本院調取上開民事卷宗查閱無訛。準此
    ，聲請人聲請停止系爭執行事件㈠、㈡之強制執行程序，於法
    核無不合，應予准許。又因聲請人所提起之確認本票債權不
    存在之訴無理由，尚須經法院判決審認，若該訴訟並無理由
    ，則相對人將因聲請人聲請停止系爭執行事件之強制執行程
    序而受有損害。而相對人係聲請對聲請人為金錢債權之執行
    ，揆諸前揭最高法院裁定意旨，法院定擔保金額時，自應斟
    酌相對人因停止執行可能遭受之損害，亦即相對人未能即時
    受償之期間可能遭受之損害。爰審酌相對人聲請強制執行之
    債權額為30萬元，則其因系爭執行事件停止執行所受之損害
    ，應係其遲延收取該債權之期間內，而受有以該債權額依週
    年利率百分之6計算利息之損害。查本案訴訟之標的金額未
    逾民事訴訟法第466條所定數額，屬不得上訴第三審事件，
    參酌各級法院辦案期限實施要點第2條所定民事簡易程序第
    一審審判案件期限10個月，第二審審判案件期限2年等情，
    扣除自收案日即民國111年6月23日後迄今已審理約3個月期
    間，推定本案訴訟審理期間約尚有2年7月，故相對人因停止
    執行致未能即時受償之損害額應為46,500元【計算式：30萬
    元×6％×（2+7/12）=46,500元，元以下四捨五入】，本院認
    聲請人所應供之擔保應以46,500元為適當，爰裁定如主文所
    示。
三、依非訟事件法第195條第3項裁定如主文。
中　　華　　民　　國　　111 　年　　10　　月　　7 　　日
                  臺灣臺中地方法院臺中簡易庭
                              法  官  蔡汎沂
以上為正本係照原本作成。
如不服本裁定，應於送達後10日內向本院提出抗告狀（須附繕本
），並繳納抗告裁判費新臺幣1,000元。
中　　華　　民　　國　　111 　年　　10　　月　　7 　　日
                              書記官  錢  燕